JOSEFINA MANDUJANO ROBLES.

Edad: 25 años.

Direccion: 5 DE MAYO # 282

San José de Mendoza. Salamanca. Gto. Tel: (464) 64-3-20-07 Cel: 464-108-21-97 Email: josefina.mandujano@hotmail.com

jmandujanor@gminfra.mx

Licenciada en Comunicación.



Pertenecer a un equipo de trabajo donde pueda aplicar conocimientos y experiencias adquirida a lo largo de mi carrera, con retroalimentación constante y oportunidades de crecimiento, donde permitan destacar mi potencial al máximo, mediante retos y reconocimientos por logros alcanzados. poner en práctica todos los conocimientos adquiridos en mi carrera educativa a lo largo de toda mi vida de forma intachable y con excelentes valores morales.

ESTUDIOS

Año 2013 - 2016 Título: Licenciatura en Comunicación.

Salamanca. Gto. Universidad de León.

Año 2010 - 2013 Certificado: Técnico Bachiller en Producción Indistrial.

Salamanca. Gto. Centro de Estudios Tecnológicos Industrial y de Servicios No. 62 (CETIS)

Idiomas: Español: Natal.

Programas manejados: Oficce. Ademas de programas especializados como: SAP Logon, SAP Ariba, Photoshop, corel draw.

EXPERIENCIA LABORAL

Marzo 2016 – Junio 2016. Centro de Estudios Tecnológicos Industrial y de Servicios No. 62

Salamanca. Gto. Cargo ocupado. Practicante de Docente.

Tareas realizadas:

Impartiendo clases de español y matemáticas a los alumnos que se preparan para el examen de admisión de la preparatoria, preparando las clases y actividades para un mejor aprendizaje y preparación para su examen, elaborando los exámenes que se aplicaban por semana para evaluar los conocimientos sobre los conceptos y temas aplicados en las materias, al final de cada semana se obtenía una calificación de cada alumno para poderla entregar a dirección viendo el nivel de aprendizaje, se realializaban las siguientes actividades y clases.

Agosto 2016. – Agosto 2017. Operadora de Infraestructura del Bajio S.A.P.I de C.V. Salamanca. Gto. Cargo ocupado. Auxiliar de facturación.

Tareas realizadas:

La principal actividad raealizada en el área de facturación es en atención al cliente, apoyando a los usuarios con algún problema o duda que se les presentara en la realización de sus facturas del pago de casetas, brindando el mejor servicio mediante vía telefónica y personalmente, la elaboración del cierre del mes sobre las facturas que se elaboraron y así poderlo enviar al área correspondientes para su contabilización.

Agosto 2017 – Actual. Operadora de Infraestructura del Bajio S.A.P.I de C.V. Salamanca. Gto. Cargo ocupado. Auxiliar Administrativo.

Tareas realizadas:

Auxiliar administrativo del área de conservación y mantenimiento de la autopista Salamca-León encargada de la parte administrativa de la operación, algunas de las actividades a realizar son:

- Control y seguimiento de documentos referente al seguimiento de la operación
- Elaboración de incidencias
- Control de servicios de los transportes y maquinaria
- Control de combustible y rendimiento de los vehículos
- Revisión de bitácoras
- Entrega de nómina
- Trato con los contratistas
- Tramite de facturas para pago
- Manejo del SAP
- Elaboración de informe mensual para la SCT.

REFERENCIAS LABORALES

Ing. Manuel de la Rosa Ruiz.

Empresa: Operadora de Infraestructura del Bajio S.A.P.I de C.V. (Salamca, Gto; Mexico)

Cargo: Subgerente...

E-mail: mdelarosar@gminfra.mx **Teléfono:** (462) 177-80-19

Ing. Ramon Olivo Huichapa Navarro.

Empresa: Operadora de Infraestructura del Bajio S.A.P.I de C.V. (Salamca, Gto ; Mexico)

Cargo: Ing. De Apoyo.

E-mail: rhuichapan@gminfra.mx **Teléfono:** (472) 737-78-29

Ing. Roberto Carlos López Núñez..

Empresa: Altertex, s.a. de c.v. Sector Textil, (Celaya, Gto: México)

Cargo: Supervisor de Calidad.. **E-mail:** krlitou5@hotmail.com **Teléfono:** (464)-108-60-97

REFERENCIAS PERSONALES

Gloria Robles Zúñiga.

Parentesco: Madre (San José de Mendoza, Salamanca, Gto; Mexico.)

Ocupación: Ama de casa. **Teléfono:** (464) 64-3-20-07.

Laura Nayeli Mandujano Sandoval.

Parentesco: Prima (San José de Mendoza, Salamanca, Gto; Mexico.)

Ocupación: Comerciante. **Teléfono:** (464) 112-67-95

FORMACIONES ADICIONALES E INTERESES

- Constancia por participar en el curso "De Empleado a Empleado" (Julio 2016)
- Reconocimiento por participar en el 1° congreso internacional "mente Inn liderazgo con visión (noviembre 2015)
- Reconocimiento por participar en el evento **"Veinticuatro x segundo el cine expresa y la imaginación vuela"**
- Constancia por su contribución al mejoramiento académico de los alumnos del telebachillerato (Diciembre 2015)
- Constancia por ser miembro del grupo de organizadores del evento "Tras Bambalinas" (Marzo 2016)
- Constancia por ser parte del proyecto "Leaders of tomorrow "(Junio 2016)